【裁判字號】    95,簡上,53
【裁判日期】    950418
【裁判案由】    傷害
【裁判全文】
臺灣桃園地方法院刑事判決              95年度簡上字第53號
上  訴  人
即  被  告  甲○○
                      號
上列上訴人即被告因傷害案件，不服本院刑事庭94年度壢簡字第
280 號，中華民國94年11月30日第一審刑事簡易判決（聲請簡易
判決處刑案號：94年度偵字第6867號），提起上訴，本院合議庭
為第二審判決如下：
    主  文
上訴駁回。
    事  實
一、甲○○與乙○○係鄰居關係，2 人於民國94年1 月16日上午
    10時許，因屋頂修繕工程是否係造成漏水之原因而發生口角
    ，甲○○竟基於傷害他人身體之故意，以鐵桶投擲乙○○，
    致張女受有左足挫傷併瘀血之傷害。
二、案經乙○○訴由桃園縣警察局桃園分局報告臺灣桃園地方法
    院檢察署檢察官聲請以簡易判決處刑。
    理  由
一、訊據被告甲○○矢口否認有傷害告訴人之犯行，辯稱：告訴
    人所受的傷害是爬上屋頂之前就已經有的，上來屋頂時她的
    腳是包紮好的，並未持鐵桶丟擲告訴人云云。然查，上揭事
    實迭據告訴人於檢察官偵訊及本院審理中指述甚詳在卷，且
    經證人丙○○本院審判時證稱，被告與告訴人因屋頂修繕工
    程是否係造成漏水發生口角，當時被告有拿鐵桶等語（見本
    院95年4 月4 日審判筆錄），復有告訴人所提出之診斷證明
    書1 紙、及告訴人之病歷資料1 份附卷可稽（附於偵查卷第
    22頁）。至被告雖以前揭情詞置辯，惟與上開事證不符，且
    被告距離案發最近於警詢、檢察官偵訊之時，均未表示告訴
    人所受的傷害是爬上屋頂之前就已經有的，上來屋頂時她的
    腳是包紮好的等語，被告所言自難盡信，證人丙○○雖於本
    院證述，告訴人爬上屋頂時腳是包紮好，被告並沒有拿鐵桶
    丟告訴人云云，惟查證人丙○○係被告雇請前來施作防水工
    程，其所為之證詞難免偏頗，且據證人丙○○證稱，伊當時
    之位置係站在被告與告訴人住宅接縫處的前面比較靠近巷道
    的位置，臉朝巷道，背對著三樓屋子，被告站在伊後面等語
    ，依照證人丙○○當時所站之位置，係背對著被告、告訴人
    2 人，顯難看到被告丟擲鐵桶之情形，故證人丙○○之證詞
    尚難作為對被告有利依據。從而，被告上開所辯顯係事後避
    重就輕之詞，委無足取。
    本件事證明確，被告上揭犯行足可認定，應依法論科。
二、核被告甲○○所為，係犯刑法第277 條第1 項之普通傷害罪
    。原審以被告事證明確，援引刑法第277 條第1 項、第41條
    第1 項前段、罰金罰鍰提高標準條例第1 條前段、第2 條，
    判處被告拘役15日，如易科罰金，以300 元折算1 日，經核
    認事用法均無違誤，量刑亦屬妥適，應予維持。被告上訴意
    旨以案發當時告訴人所受的傷害是爬上屋頂之前就已經有的
    ，上來屋頂時她的腳是包紮好的，並未持鐵桶丟擲告訴人為
    由，指摘原判決不當，為無理由，應予駁回。
據上論斷，應依刑事訴訟法第455 條之1 第3 項、第368 條，判
決如主文。
本案經檢察官廖先志到庭執行職務。
中    華    民    國    95    年    4     月    18    日
                   臺灣桃園地方法院刑事第十二庭
                           審判長法  官  游紅桃
                                 法  官  王美玲
                                 法  官  黃永定
以上正本證明與原本無異。
不得上訴。
                                 書記官  施春祝
中    華    民    國    95    年    4     月    18    日


司法院資訊處製作；財團法人民間司法改革基金會備份。
